# 求助陈版主，BOT项目公司政府补助的列示问题

提问人：语晴 2008 时间：2017-08-19 23:09:35
A公司为成立的餐厨垃圾处理项目公司，签订BOT协议，项目建成后转入运营期，协议规定：自商业运营开始，至下次调整期间内，特许经营授权方向项目公司支付的餐厨垃圾（含废弃食用油脂）收运政府补贴108.00元/吨、餐厨垃圾（含废弃食用油脂）处理政府补贴0.01元/吨，合计为148.01元/吨。 企业将收运处理收入列示为其他收益-政府补助，与”日常活动”相关的政府补助。该列示是否合理，如按照与”日常活动”相关的政府补助列示，导致报表项目主营业务收入为 0 ，主营业务成本为运营发生的实际成本。

回答人：chenyiwei
BOT项目本来就是政府和企业双方在平等的商业谈判基础上达成的政府购买服务或商品的协议，因此协议中约定的政府所给予的款项（特别是作为合同授予方的政府所给予的款项）均属于商品或服务的对价款，一般不会单独确认为政府补助。未在BOT协议中约定的政府款项（如上级政府拨款）可能属于政府补助。